【裁判字號】    98,易,1799
【裁判日期】    990615
【裁判案由】    竊盜等
【裁判全文】
臺灣臺南地方法院刑事判決              98年度易字第1799號
公  訴  人  臺灣臺南地方法院檢察署檢察官
被      告  丁○○
上列被告因竊盜等案件，經檢察官提起公訴（98年度偵字第860
6號），本院判決如下：
    主  文
丁○○犯竊盜罪，累犯，處有期徒刑拾月，減為有期徒刑伍月，
如易科罰金，以新臺幣壹仟元折算壹日。
其餘被訴部分無罪。
    事  實
一、丁○○於民國93年間，曾因毒品危害防制條例案件，經臺灣
    高雄地方法院以93年度訴字第1333號刑事判決判處有期徒刑
    1年1月確定，嗣經與其前所犯之竊盜、詐欺等案件定應執行
    刑為有期徒刑1年11月確定，於95年2月14日縮刑期滿執行完
    畢。詎其猶不知悔改，竟於基於意圖為自己不法所有之意思
    ，於96年3月13日13時29分許，騎乘車牌號碼RBP-871號輕型
    機車至高雄市苓雅區○○○路26號附近停放後，再徒步至高
    雄市苓雅區○○○路26號前，以不詳方式敲破乙○○所有車
    牌號碼YB-3736號自小客車車窗（毀損部分乙○○撤回告訴
    ，經檢察官另為不起訴處分），竊取乙○○所有置於車內之
    無線電1支，得手後離去現場。
二、案經乙○○訴由高雄市政府警察局苓雅分局報告臺灣高雄地
    方法院檢察署呈請臺灣高等法院檢察署檢察長令轉臺灣臺南
    地方法院檢察署檢察官偵查起訴。
    理  由
壹、被告有罪部分
一、訊據被告丁○○矢口否認有為上開犯行，辯稱其有於上開時
    間經過上開地點，惟其並未行竊雲云。經查被告丁○○有為
    上開事實欄所載之竊盜犯行，業據告訴人即證人乙○○於98
    年5月22日於檢察官偵查中具結證述明確（見高雄地檢署97
    年度偵字第35217號卷第36頁），核與現場監視器錄影所翻
    拍之照片相符，有上開照片附卷可資佐證（見高雄市政府警
    察局苓雅分局高市警苓分偵字第0960013817號卷第35頁至第
    40頁，另高市警苓分偵字第0970001727號卷第1頁至第3頁係
    上開照片之採色放大照片），並有車牌號碼RBP-871號輕型
    機車之車籍查詢資料附卷可稽。被告空言否認上開犯行，無
    非事後畏罪飾卸之詞，其上開所辯，殊不足採信。事證明確
    ，被告上開犯行洵堪認定。
三、核被告所為，係犯刑法第320條第1項之竊盜罪。被告於93年
    間，曾因毒品危害防制條例案件，經臺灣高雄地方法院以93
    年度訴字第1333號刑事判決判處有期徒刑1年1月確定，嗣經
    與其前所犯之竊盜、詐欺等案件定應執行刑為有期徒刑1年
    11月確定，於95年2月14日縮刑期滿執行完畢之事實，有刑
    案資料查註紀錄表及臺灣高等法院被告前案紀錄表附卷可稽
    。其於執行完畢後，5年以內故意再犯本件有期徒刑以上之
    罪，為累犯，應依刑法第47條第1項之規定加重其刑。又中
    華民國96年罪犯減刑條例於96年7月4日公布，於96年7月16
    日施行，犯罪在中華民國96年4月24日以前者，除該條例另
    有規定外，有期徒刑減其刑期二分之一，中華民國96年罪犯
    減刑條例第2條第1項第3款定有明文。查被告上開犯罪之時
    間均在96年4月24日以前，且合於減刑條件，應予減刑，爰
    減輕其刑。審酌被告有多項犯罪前科，其品行不佳，其智識
    教育程度為國中畢業、生活經濟狀況不佳、其不依正當工作
    賺錢，竟以打破告訴人即證人乙○○之自小客車車窗方式竊
    取財物，事後復不知悔改，以及檢察官求處有期徒刑1年2月
    尚屬過重而不適當等一切情狀，爰量處如主文第一項所示之
    刑及諭知易科罰金之折算標準，以示懲儆。
貳、被告無罪部分
一、公訴意旨另以：被告丁○○與不詳成年男子共同基於毀損及
    意圖為自己不法所有之犯意聯絡，於96年3月25日13時30分
    前某時許，分別騎乘車牌號碼RBP-871號輕型機車及不詳車
    牌號碼黑色重型機車，至高雄市○○區○○路與文山路交叉
    路口停車場附近，接續以不詳方式破壞丙○○使用之車牌號
    碼HW -9496號自小客車門鎖（毀損部分已逾告訴期間，另為
    不起訴處分），竊取丙○○所有至於車內之小型提包1個（
    內有皮夾1只、現金新臺幣5,000元、丙○○、林佳慧身分證
    各1枚、林佳慧健保卡1枚、提款卡3張、信用卡2張、BENQ行
    動電話1支、SIM卡1枚）。以不詳方式敲壞甲○○使用之車
    牌號碼0263- NY號自小客車右前車窗，竊取甲○○所有置於
    車內音響主機及DVD螢幕各1台，得手後離去現場。因認被告
    另犯刑法第320條第1項之竊盜罪及同法第354條之毀損罪云
    云。
二、按不能證明被告犯罪者，應諭知無罪之判決，刑事訴訟法第
    301條第1項定有明文。公訴人認被告丁○○另犯刑法第320
    條第1項之竊盜罪及同法第354條之毀損罪，無非以告訴人丙○○、甲○○於警詢時及偵訊中之證述、證人葛湘瓊於警詢
    時之證述、96年3月25 日監視錄影翻拍照片（警卷第44-65
    頁）及檢察官97年5月7日之勘驗筆錄，資為論罪之證據。經
    查：
(1)、被告堅決否認其有為上揭竊盜及毀損犯行。
(2)、丙○○、甲○○、葛湘瓊於警詢時，均未能指認上揭竊盜及
    毀損犯行係被告所為，有警詢筆錄附卷可稽。
(3)、丙○○於97年5月21日檢察官偵查中、甲○○於96年10月4日
    及98年9月1日檢察官偵查中、葛湘瓊於96年10月4日檢察官
    偵查中，均未能指認上揭竊盜及毀損犯行係被告所為，葛湘
    瓊並證稱監視器所拍攝之畫面不清楚，其就翻拍照片上之人
    是否被告丁○○，不是很清楚等語。
(4)、檢察官97年5月7日之勘驗筆錄，將犯罪嫌疑人分為A、B，至
    於A、B是何人，並未認定，又未認定A、B所其機車之牌照號
    碼，僅有敘述畫面A、B之動作，不知A、B是何人，且畫面並
    未拍攝到上揭所稱竊盜及毀損之犯行，自不足以認係被告所
    為。
三、綜上所述，上開證據均不足以證明被告有為此部分之犯行，
    應依上開刑事訴訟法第301條第1項諭知被告無罪之判決。
參、據上論斷，應依刑事訴訟法第299條第1項前段、第301條第1
    項，刑法第320條第1項，第47條第1項、第41條第1項前段，
    刑法施行法第1條之1，中華民國96年罪犯減刑條例第2條第1
    項第3款、第7條、第9條，判決如主文。
本案經檢察官戊○○到庭執行職務
中    華    民    國    99    年    6     月    15    日
                  刑事第一庭    法  官  林勝利
以上正本證明與原本無異。
如不服本判決應於收受本判後10日內向本院提出上訴書狀，並應
敘述具體理由。如未敘述上訴理由者，應於上訴期間屆滿後20日
內向本院補提理由書狀（均須按他造當事人之人數附繕本）「切
勿逕送上級法院」。
                                書記官  曾國華
中    華    民    國    99    年    6     月    15    日
附錄本案論罪科刑法條全文：
中華民國刑法第320條
意圖為自己或第三人不法之所有，而竊取他人之動產者，為竊盜
罪，處5年以下有期徒刑、拘役或5百元以下罰金。
意圖為自己或第三人不法之利益，而竊佔他人之不動產者，依前
項之規定處斷。
前二項之未遂犯罰之。

司法院資訊處製作；財團法人民間司法改革基金會備份。
